臺灣南投地方法院民事裁定
110年度亡字第13號
聲  請  人  蔡坤達  



相  對  人  
即  失蹤人  蔡招鑫  

上列聲請人因宣告失蹤人蔡招鑫死亡事件，聲請公示催告，本院
裁定如下：
    主  文
准對失蹤人蔡招鑫（男，民國○○○年○月○日生，身分統一編號：Z
○○○○○○○○○號，原住南投縣○○市○○路○段○○○巷○號）為宣告死亡之
公示催告。
該失蹤人蔡招鑫應於本公示催告最後登載新聞紙之翌日起柒個月
內，向本院陳報現尚生存，如不陳報，本院將宣告其為死亡。
無論何人，凡知該失蹤人蔡招鑫之生死者，均應於上開期間內，
將其所知之事實，陳報本院。
    理  由
一、按失蹤人失蹤滿7年後，或失蹤人為80歲以上者，於失蹤滿3
    年後，或失蹤人為遭遇特別災難者，於特別災難終了滿1年
    後，法院得因利害關係人或檢察官之聲請，為死亡之宣告，
    民法第8條定有明文。又對失蹤人為公示催告，應記載下列
    各款事項：一、失蹤人應於期間內陳報其生存，如不陳報，
    即應受死亡之宣告。二、凡知失蹤人之生死者，應於期間內
    將其所知陳報法院。前條陳報期間，自公示催告最後登載公
    報或新聞紙之日起，應有6個月以上，家事事件法第156條亦
    有明文。次按民法第8條規定所稱失蹤，係指失蹤人離去其
    最後住所或居所，而陷於生死不明之狀態。至「生死不明」
    並非絕對而係相對的狀態，僅須聲請人、利害關係人及法院
    不知其行蹤，即為失蹤（最高法院104年度台簡抗字第184號
    裁判參照）。
二、本件聲請意旨略以：聲請人之父即相對人蔡招鑫（男，民國
    00年0月00日生，身分證統一編號：Z000000000號，原住南
    投縣○○市○○路○段000巷0號）於82年12月20日即離去其住所
    ，不知去向，聲請人之母楊麗卿前曾於98年5月18日報警請
    求協尋，而經調閱相對人戶籍謄本，始發現相對人已於92年
    2月21日出境，未曾再入境。相對人離去其住所，已逾20年
    ，期間發生921大地震、聲請人結婚生子、聲請人之兄蔡昌
    陵及楊麗卿死亡等，聲請人與其他至親均無法與相對人取得
    聯繫。又相對人為38年7月10日出生，迄今已72歲，與國人
    男性平均餘命相去不遠，已見相對人生死未明。聲請人為相
    對人次子，現因楊麗卿於110年10月5日死亡，聲請人與相對
    人均為繼承人，乃為利害關係人，為此聲請宣告相對人死亡
    等語。
三、經查，聲請人主張之前開事實，業據其提出南投縣政府警察
    局南投分局半山派出所受（處）理案件證明單、受（處）理
    失蹤人口案件登記表、戶籍謄本、親屬系統表等件為證。又
    相對人於92年2月21日出境，後即無再入境，且查無相對人
    入出監紀錄，有本院職權查詢之入出境資訊連結作業、臺灣
    高等法院出入監簡列表、被告前案紀錄表在卷為憑。復經本
    院函請南投縣政府警察局南投分局派員訪查四鄰結果，相對
    人住所之鄰居蔡銀河、簡玉華、蔡強龍等人，亦均稱知悉相
    對人失蹤一事，但均不知悉相對人之下落及相關通訊方式，
    最後看到相對人係約20年前等語，有該局110年11月4日投投
    警防字第1100022911號函及所附訪談紀錄表附卷可佐。綜上
    事證，堪認相對人確已離去其住所且未與任何家人至親聯絡
    ，其陷於生死不明之狀態已逾7年，聲請人請求對相對人為
    死亡宣告之公示催告，自無不當，應予准許，爰依上揭規定
    ，裁定如主文。
中　　華　　民　　國　　110 　年　　12　　月　　8 　　日
                        臺灣南投地方法院家事法庭
                              法　官  吳昆璋
以上正本係照原本作成。
如對本裁定抗告須於裁定送達後10日內向本院提出抗告狀，並應繳納抗告費新臺幣1,000元整。　　　　　　　　　　　　　
中　　華　　民　　國　　110 　年　　12　　月　　8 　　日
                              書記官  洪正昌